臺灣高等法院臺南分院刑事裁定　　　　　　　　九十三年度抗字第一七三號　 敬
　　抗　告　人
　　即　被　告　乙　○　○
　　選任辯護人　甲　○　○
右抗告人因違反毒品危害防制條例案件，不服臺灣臺南地方法院中華民國九十三年六
月十七日裁定（九十三年度訴字第四八二號），提起抗告，本院裁定如左：
    主    文
原裁定撤銷，發回臺灣臺南地方法院。
    理    由
一、抗告意旨略以：本件裁定禁止接見通信之依據，係以被告涉嫌解除禁止接見期間
    與前往面會之另案被告曾信斌、友人張世昌等人意圖串證規避刑責，惟該二人何
    時至看守所及其談話內容為何，卷內似無資料事證，是否為意圖串證，不知如何
    判定，理由似欠充足，且前揭事項並未在準備期日程序中提出，未進行法庭調查
    程序即裁定被告禁止接見、通信，於被告權利保障，有失當之處等語。
二、原裁定意旨以：被告於原審準備程序進行中僅就連續販賣第一級毒品罪部分犯行
    坦認不諱，然矢口否認有連續販賣第二級毒品安非他命之犯行，惟連續販賣第二
    級毒品安非他命部分，業經證人徐自衛等於警訊證述甚詳，被告卻涉嫌利用該院
    解除禁止接見期間與前往台灣臺南看守所面會之另案被告曾信斌、友人張世昌等
    人意圖串證規避刑責，因認被告仍有刑事訴訟法第一百零一條第一項第二款之情
    形，必須禁止接見通信，而裁定於羈押期間（自中華民國九十三年五月二十日至
    同年八月十九日）禁止接見、通信等語。
三、惟查：本件抗告人即被告乙○○因涉嫌違反毒品危害防制條例第四條第一項、第
    二項之罪，經檢察官偵查終結，提起公訴，於九十三年五月二十日移送原審法院
    審理，經原審受命法官訊問後，認被告犯罪嫌疑重大，所犯為死刑、無期徒刑或
    最輕本刑為五年以上有期徒刑之罪，非予羈押，顯難進行審判，認有刑事訴訟法
    第一百零一條第一項第三款情事，而執行羈押，但未予禁止接見、通信。嗣定於
    同年六月十六日行準備程序，於該日行準備程序後，受命法官即以審理單批示「
    速通知看守所被告禁見事宜」交書記官辦理，並於翌日以合議庭裁定被告於羈押
    期間禁止接見、通信。裁定被告禁止接見及通信理由謂：被告卻涉嫌利用該院解
    除禁止接見期間與前往台灣臺南看守所面會之另案被告曾信斌、友人張世昌等人
    意圖串證規避刑責，因認被告仍有刑事訴訟法第一百零一條第一項第二款之情形
    ，必須禁止接見通信等語，然對於另案被告曾信斌及其友人張世昌，是否確有於
    被告羈押期間，前往看守所接見被告？何時接見？接見之談話內容為何？與被告
    涉犯之毒品危害防制條例第四條第一、二項之罪名，有如何關連？彼此有如何串
    證之資料事證？凡此均關係被告何以於羈押之初無禁止接見、通信之必要，而嗣
    後有禁止接見、通信必要至巨，自應詳予調查，以保被告權益，經本院核閱卷內
    資料，均付諸闕如，致其禁止接見及通信之裁定，失其依據，自難謂適法。
四、綜上所述，抗告意旨以同上理由指摘原裁定不當，為有理由，應由本院將原裁定
    撤銷，發回原審詳為審酌，再為適法之裁定。另案經發回，原審羈押處分係由受
    命法官為之，又本案為行合議審判之案件，為準備審判起見，以庭員一人為受命
    法官，於審判期日前，行準備程序，且於原審聯絡看守所對被告施以禁止接見、
    通信之事宜，亦係由受命法官為之，而依刑事訴訟法第一百零一條、第一百零五
    條之規定，受命法官得對被告為禁止接見、通信之處分，則原審於審判期日前，
    原以受命法官行準備程序，乃上開禁止接見、通信之處分竟以合議庭行之，嗣又
    以受命法官行準備程序（原審已定九十三年七月二十一日上午十時三十分續行準
    備程序），其程序是否妥當，宜一併注意及之（又如以受命法官為禁止接見及通
    信處分，被告僅得依刑事訴訟法第四百十六條規定聲明異議，不得依同法第四百
    零四條規定提起抗告，應一併注意）。
五、據上論結，應依刑事訴訟法第四百十三條，裁定如主文。
中      華      民      國      九十三      年      七    月    十九    日
                                  臺灣高等法院臺南分院刑事第六庭
                                      審判長法官  蔡    崇    義
                                            法官  宋    明    中
                                            法官  許    進    國
右正本證明與原本無異。
不得再抗告。
                                      法院書記官  李    淑    華
中      華      民      國      九十三      年      七    月    二十    日
